# 求助陈版主，使用权资产租赁负债税会差异是否需要所得税纳税调整。

提问人：liuweisheng 时间：2022-02-28 20:31:05
2021 年公司使用新租赁准则，使用权资产租赁负债税会差异是否需要所得税纳税调整并确认递延。谢谢版主解惑。

回答人：chenyiwei
在目前所得税准则修改前，一般做法是在初始确认使用权资产和租赁负债时不确认递延所得税，但后续随着使用权资产折旧和租赁负债相关利息支出与税前允许扣除的租金发生差异，而相应就该差异确认递延所得税资产（假设满足递延所得税资产确认的一般条件），并在租赁期的后期逐步转回该差异。